it: Modello di distanziatore di alluci: Sagomata; Design ad anello; Separatore dita tradizionale; Altro
zh-CN: 脚趾垫片设计: 轮廓; 回路设计; 传统脚趾分隔器; 其他
sl-SI: Dizajn ločevalnikov za prste na nogi: Oblikovana; Zasnova z zankami; Tradicionalni ločevalnik za prste na nogi; Drugo
nb: Utforming av tåavstandsstykke: Konturformet; Løkkedesign; Tradisjonell tåskiller; Annet
pt-BR: Formato do separador de dedos: Contornado; Design de loop; Separador de dedo tradicional; Outro
es: Diseño de separador de dedos: Contorneado; Diseño de bucle; Separador de dedos tradicional; Otros
cs: Design separátoru prstů: Konturovaný; Design smyčky; Tradiční oddělovač prstů; Jiné
pl: Forma separatora palców stopy: Wyprofilowane; Wzór pętli; Tradycyjny separator palców; Inne
fr: Design de l’écarteur d’orteils: Profilé; Boucle; Sangle pour orteil traditionnelle; Autre
ro-RO: Design separator pentru degetele de la picioare: Conturat; Design tip buclă; Separator obișnuit de degete; Altele
fi: Varpaiden erottimen muotoilu: Muotoiltu; Silmukka; Perinteinen varvaserotin; Muu
ru: Конструкция разделителя пальцев ног: Контурный; Петлевой; Традиционный разделитель пальцев ног; Другой
tr: Ayak parmağı ayırıcı tasarımı: Konturlu; Döngü tasarımı; Geleneksel ayak ayırıcı; Diğer
ja: トゥースペーサーの種類: 輪郭; ループデザイン; 従来のトゥセパレーター; その他
da: Tå-spacer-design: Kontureret; Løkkedesign; Traditionel tåseparator; Andet
sv: Design på tåspridare: Konturerad; Loopdesign; Traditionell tåseparator; Övrigt
de: Design des Zehenabstandshalters: Konturiert; Schleifendesign; Traditioneller Zehentrenner; Sonstiges
th: ออกแบบสเปเซอร์นิ้วเท้า: โค้งมน; การออกแบบห่วง; ตัวแยกนิ้วเท้าแบบดั้งเดิม; อื่นๆ
hr-HR: Dizajn separatora nožnih prstiju: Konturirani; Dizajn petlje; Tradicionalni separator nožnih prstiju; Ostalo
hu: Lábujjtávtartó kialakítása: Körvonalas; Hurokkialakítás; Hagyományos lábujjleválasztó; Egyéb
ko: 발가락 교정기 디자인: 윤곽; 루프 디자인; 전통적인 발가락 구분선; 기타
vi: Thiết kế miếng đệm ngón chân: Hình dạng được định hình; Thiết kế vòng lặp; Dụng cụ tách ngón chân truyền thống; Khác
bg-BG: Дизайн на разделител на пръстите на краката: Контурен; Дизайн с примка; Традиционен разделител за пръстите на краката; Други
pt-PT: Design do espaçador do dedo do pé: Contornado; Design de circuito; Separador para dedo do pé tradicional; Outro
lt-LT: Pirštų atskyriklio dizainas: Kontūruotas; Kilpinio dizaino; Tradicinis pirštų skyriklis; Kita
nl: Ontwerp tenenspreider: Voorgevormd; Lusontwerp; Traditionele tenenspreider; Andere
zh-TW: 腳趾間隔設計: 輪廓; 圈環設計; 傳統腳趾分離器; 其他
el: Σχέδιο αποστάτη δακτύλων: Με περίγραμμα; Σχεδιασμός βρόχου; Παραδοσιακό διαχωριστικό δακτύλων; Άλλο
en: Toe spacer design: Contoured; Loop design; Traditional toe separator; Other
sk-SK: Dizajn oddeľovačov prstov: Tvarovaný; Dizajn slučky; Tradičný oddeľovač prstov; Iné